EMAIL TELÉFONO LOCALIZACIÓN LINKS

# JUAN GARZÓN

Desarrollador frontend con experiencia trabajando con tecnologías tanto de front-end como back-end, tales como: Typescript, React, Javascript y Node, entre otras. Apasionado por crear cosas a través de la programación y especialmente a proporcionar soluciones escalables, atractivas y optimas para el usuario. Persona adaptativa, capaz de trabajar de forma autónoma y en equipo. Orientado a los detalles, con buena capacidad de análisis y resolución de problemas.

### **EXPERIENCIA**

#### Desarrollador Frontend, DASCalendar - Pasantía laboral

En remoto

Ene 2024 - Junio 2024

- Colaborar junto con el equipo de frontend y de backend en el desarrollo, integración y mantenimiento de las funcionalidades de la aplicación.
- Participar pro-activamente en la creación de documentación para nuevos subsistemas de la aplicación, como el sistema "drag and drop" para la sección del "timeline".
- Mantener y refactorizar código de algunos de los componentes de la pagina para mejorar el flujo de uso para el equipo de desarrollo.
- Contribuir en la mitigación de errores de la interfaz.
- Aplicar algunas mejoras de diseño propuestas por el equipo.

### Full Stack Web Developer (Académico), Henry - Contrato de formación

En remoto

Dic 2022 - Ene 2023

- Participación en el diseño y desarrollo de una aplicación completa sobre Animes como parte de un equipo de desarrollo ágil de 4 desarrolladores.
- Responsable del diseño de la aplicación utilizando Figma y desarrollo de las funcionalidades de login, registro, detalle, filtrados, dashboard de usuario y suscripción por plan.
- Trabajar junto al equipo para garantizar la integración adecuada y una experiencia de usuario fluida.
- Mejorar el rendimiento de la aplicación en un 36%, reduciendo el tiempo de carga de 20s a 13s en red lenta de 3g.
- Colaborar en la gestión de errores y la carga en las secciones de detalle y home.
- Aprender e implementar nuevas tecnologías como Typescript, pasarela de pago con la API de Paypal, encriptación de contraseñas con bcrypt y login de terceros con AuthO.

## **PROYECTOS**

### <u>Soflink - Project management app (https://soflink.vercel.app/)</u>

Ago 2023 - Actualidad

Aplicación de colaboración (en tiempo real) para la gestión de proyectos. Organiza, agrega, asigna y elimina tareas del proyecto. Con énfasis en el uso simple y rápido.

Tecnologías: Typescript, React, Node, Express, Mongodb, Prisma, Graphql, Apollo, Websocket, HTML, TailwindCSS, AuthO.

# HABILIDADES TECNICAS

- Typescript React Javascript Next Node Express PostgreSQL Redux
- HTML5 y CSS3 Tailwind Git Figma AuthO Sequelize Azure Web App Services
- MongoDB
   GraphQL

# HABILIDADES BLANDAS

Pensamiento critico
 Autonomía
 Comunicación efectiva
 Compromiso

# **FORMACION**

### Full Stack Web Developer en Henry bootcamp

En remoto

Jun 2022 - Feb 2023

Mas de 700 horas de experiencia académica teórico-práctico utilizando tecnologías tanto front-end como back-end.

Administrador de Empresas (6 semestre terminado) en Universidad del Valle

Cali, Valle del
Cauca, Colombia

Formación no terminada.

### **IDIOMAS**

Inglés C1 (certificado EFSET).